【裁判字號】    99,易,1104
【裁判日期】    991027
【裁判案由】    竊盜等
【裁判全文】
臺灣臺南地方法院刑事判決              99年度易字第1104號
公  訴  人  臺灣臺南地方法院檢察署檢察官
被      告  丙○○
上列被告因竊盜案件，經檢察官提起公訴（98年度偵字第15530
號、第15959號），本院判決如下：
    主  文
丙○○犯攜帶兇器毀越門扇、安全設備竊盜罪，處有期徒刑壹年
；又犯攜帶兇器毀越門扇、夜間侵入住宅竊盜罪，處有期徒刑壹
年。應執行有期徒刑壹年拾月。
    事  實
一、丙○○意圖為自己不法之所有，攜帶客觀上足對人之生命、
    身體、安全構成威脅之兇器即不明器械，駕駛其所有車牌號
    碼９５８５－ＷＭ號福斯牌灰色九人座廂型車（下稱系爭廂
    型車），在臺南縣市四處搜尋舉辦喜事之民家，趁民家外出
    宴客之際，分別為下列竊盜犯行：(一)於民國九十八年九月二
    十一日十三時三十分許，見戊○○位於臺南市○○路○段二
    八八巷二九號住處舉家外出無人在家之際，以上開不明器械
    破壞上址四樓大廳之門鎖、窗戶，侵入戊○○上開住處，竊
    取戊○○之母楊錦美所有之珍珠項鍊一組（警卷扣押物清單
    編號２－１６）、戊○○大嫂顏莉芳所有之玉手鐲一支（警
    卷扣押物清單編號２－１３）、戊○○姐姐李佩億所有之項
    鍊一條（警卷扣押物清單編號１－５）等財物得手；(二)於九
    十八年九月二十六日晚上七時許，前往卯○○及乙○○、甲○○母女位於臺南縣安定鄉蘇林村蘇厝二之二五號住處，以
    上開不明器械破壞該住處一樓後門及二樓臥室附著於門上之
    門鎖後，侵入上開住處竊取乙○○所有之黑色小零錢包一個
    （警卷扣押物清單編號４）、卯○○所有之玉鐲四支（警卷
    扣押物清單編號２－６、２－１０、２－１４、２－１５號
    ）、Ｋ金戒子三只（警卷扣押物清單編號５－２－１號、５
    －２－２號、５－２－３號）、項鍊所吊之玉墜二只（警卷
    扣押物清單編號５－３－７號、５－３－８號）及項鍊所吊
    之珍珠墜飾一只（警卷扣押物清單編號５－２－４號）等財
    物得手。嗣丙○○於九十八年十月七日，前往壬○○位於臺
    南縣永康市○○街十號住處竊取金飾等財物（此部分竊盜犯
    行業經臺灣高等法院臺南分院以九十九年度上易字第九八號
    判決丙○○有罪確定），準備離開之際，適為巡邏警員當場
    查獲，並在其所駕駛之系爭廂型車內扣得上開失竊之財物，
    而發現上情。
二、案經戊○○訴由臺南縣警察局永康分局報告臺灣臺南地方法
    院檢察署檢察官偵查起訴。
    理  由
壹、程序部分（證據能力部分）：
一、按被告以外之人於審判外之陳述，經當事人於審判程序同意
    作為證據，法院審酌該言詞陳述或書面陳述作成時之情況，
    認為適當者，亦得為證據。當事人、代理人或辯護人於法院
    調查證據時，知有刑事訴訟法第一百五十九條第一項不得為
    證據之情形，而未於言詞辯論終結前聲明異議，視為有前項
    之同意，刑事訴訟法第一百五十九條之五定有明文。查證人
    戊○○、丁○○、辛○○、子○○、乙○○、卯○○、甲○○於警詢之證言為審判外之陳述而屬傳聞證據，及公訴人於
    偵、審中所提出及本院依職權所調取之各項具傳聞性質之證
    據資料，公訴人、被告於本院審判程序中對於前述證人於警
    詢之證述及其他相關具傳聞性質之證據資料之證據能力，均
    表示無意見同意作為證據，且迄於言詞辯論終結前亦未聲明
    異議。本院審酌上開各項證據資料作成之情況，核無違法取
    證或其他瑕疪，且為證明本件犯罪事實所必要之重要關係事
    項，認為以之作為證據為適當，上開證人於審判外之陳述及
    其他相關證據資料，自得採為證據，合先敘明。
二、又按刑事訴訟法第一百五十九條之一第二項雖規定，被告以
    外之人於偵查中向檢察官所為之陳述，除顯有不可信之情況
    者外，得為證據。惟該被告以外之人（含共同被告、共犯、
    被害人、證人等），於偵查中向檢察官所為之陳述，性質上
    仍屬傳聞證據（即審判外之陳述），然因檢察官依法有訊問
    被告、證人及鑑定人之權，證人、鑑定人且須具結，而檢察
    官向被告以外之人所取得之陳述，原則上均能遵守法律規定
    ，不致違法取供，其可信性極高，為兼顧理論與實務，因而
    規定除顯有不可信之情況者外，得為證據（參考刑事訴訟法
    第一百五十九條之一立法理由）。故被告以外之人於偵查中
    向檢察官所為之陳述，既已依法具結，即有證據能力。經查
    ，證人戊○○、子○○於偵查中向檢察官所為之陳述，係就
    待證事實有重要關係之親身知覺、體驗事實所為之陳述，即
    居於證人之地位，依第一百八十六條第一項規定命其具結，
    使證人知悉其有據實陳述之義務，以擔保其證言之真實性，
    該供述證據即具證據能力，而檢察官於偵查中既已踐行人證
    之法定訊問程式，揆諸前揭規定，證人戊○○、子○○於偵
    查中具結向檢察官所為之陳述，即得作為證據。
貳、實體部分：
一、訊據被告丙○○固坦承九十八年九月間伊確有使用系爭廂型
    車，且亦持用0000000000號行動電話，另警方確
    於九十八年十月七日在系爭廂型車內查獲上開珍珠項鍊、玉
    手鐲等財物之事實，惟矢口否認有何上開竊盜犯行，辯稱：
    九十八年九月二十一日案發當日，伊早上大約九、十時許，
    係去朋友兼客戶之庚○○在臺南市○○區○○街一四六號之
    一住處幫庚○○維修電腦，維修完電腦後在庚○○家看棒球
    ，後於同日下午二點多打電話予友人後，即與友人共同去高
    雄，伊並未於九十八年九月二十一日至戊○○之住處行竊，
    且起訴書所載被害人戊○○住處遭竊之珍珠項鍊一組、玉手
    鐲一支及項鍊一條等物，均伊所有作生意用之飾品，係伊在
    高雄市○○路及博愛路的跳蚤市場買來的，並非被害人戊○○家人所有之物；另九十八年九月二十六日伊駕駛系爭廂型
    車，係要到善化火車站找朋友，而行經臺南縣安定鄉蘇林村
    案發地點附近，伊並未於該日至卯○○等人之住處行竊，且
    起訴書所載卯○○等人遭竊之黑色小零錢包一個、玉鐲四支
    、Ｋ金戒子三只、項鍊所吊之玉墜二只及項鍊所吊之珍珠墜
    飾一只等物，亦均伊所有而非被害人所有云云。經查：
(一)、被告丙○○意圖為自己不法之所有，趁被害人己○○、辛○○、壬○○家中正舉辦喜事、全家外出宴客，有機可乘之際
    ，分別於九十八年十月三日中午十二時許、九十八年十月五
    日晚上七時三十分許、九十八年十月七日晚上七時三十分許
    ，至臺南縣永康市○○路九九號（己○○住處）、臺南縣永
    康市○○路○段二五四巷十號（辛○○住處）、臺南縣永康
    市○○街十號（壬○○住處），以如附表一編號一至三所示
    方法，竊取被害人己○○、辛○○、壬○○等人所有玉手鐲
    、現金、項鍊等財物得手。嗣被告於竊取壬○○所有財物得
    手，正準備離開之際，為巡邏警員當場逮捕，並於其所有系
    爭廂型車內起出如附表二所示工具扣案與被害人己○○、辛○○、壬○○等人失竊之財物，被告並因此等加重竊盜犯行
    ，經臺灣高等法院臺南分院以九十九年度上易字第九八號判
    處應執行有期徒刑二年四月確定等情，有上開刑事判決及被
    告之臺灣高等法院被告前案紀錄表各一份在卷可稽，並經本
    院依職權調閱上開刑事案件全卷查明屬實，合先敘明。
(二)、竊取被害人戊○○住宅部分：
１、被害人戊○○於九十八年九月二十一日因訂婚至餐廳用餐，
    而於同日上午十一時三十分許，離開其位於臺南市○○區○○路二段二八八巷二九號之住處，嗣於同日下午十四時許返
    家後，發現其住處四樓大廳之門鎖、窗戶被破壞後遭竊珍珠
    項鍊一組、玉手鐲一只、項鍊一條等財物，其中竊珍珠項鍊
    一組為其母親楊錦美所有、玉手鐲一只為其大嫂顏莉芳所有
    、項鍊一條則為其姐李佩億所有；另據戊○○聽鄰居蔡先生
    （按即證人丑○○）表示，當日蔡先生有看到疑似竊嫌駕駛
    一部廂型車（九人座、福斯牌、銀色）在現場徘徊等候，等
    戊○○等人出門後，該竊嫌即開至戊○○住家隔壁空屋旁，
    之後戊○○之住家即遭竊等情，業據證人戊○○於警詢及偵
    查中及證人丁○○於警詢時指訴在卷（詳永康分局警卷第六
    頁至第八頁、第十二頁至十四頁；臺灣臺南地方法院檢察署
    九十八年度偵字第一五五三０號偵查卷第二三頁、第二四頁
    ）。
２、九十八年九月二十一日中午，戊○○因訂婚而與家人離開上
    揭住處用餐後，證人丑○○即發現有一輛福斯牌九人座廂型
    車熄火，停放在戊○○上開住處隔壁，即臺南市○○區○○
    路二段二八八巷三三號（按與戊○○之住處間隔海佃路二段
    二八八巷三一號）前方，該廂型車停放約十至二十分鐘才離
    開，嗣戊○○家人於當日用餐返家後，即發現住處遭竊等情
    ，業據目擊證人即戊○○之鄰居丑○○於九十九年九月二十
    七日本院審理時結證在卷（詳本院卷第八九頁至第九一頁正
    面）。
３、被告就上開戊○○住處遭竊之財物，於九十八年十月七日經
    警查獲時，何以置於其所有使用之系爭廂型車上乙情，先後
    供陳如下，顯與其於本院審理時辯稱上開財物，均係伊在高
    雄市○○路及博愛路的跳蚤市場買來的，並非被害人戊○○
    家人所有之物乙節（詳本院卷第三二頁）不符：
(1)、被告於九十八年十月七日經警查獲之初，於同年十月八日警
    詢時供陳系爭廂型車內其他疑似贓物之物品（按即包括上開
    戊○○之母楊錦美所有之珍珠項鍊一組、戊○○大嫂顏莉芳
    所有玉手鐲一支、李珍珠項鍊一組、玉手鐲一只、項鍊一條
    等財物），係伊購買系爭廂型車時就遺留在車上沒有清理的
    等語（詳臺灣高等法院臺南分院九十九年度上易字第九八號
    刑案卷內永康分局警卷第十一頁）。
(2)、被告於九十八年十月二十日警詢時，就警方詢及其所有系爭
    廂型車上經警查獲戊○○遭竊之珍珠項鍊一組、玉手鐲一只
    及項鍊一條等物，請被告解釋時，被告先答稱「我不知道，
    無法解釋」，警方再質之「你稱沒有竊取財物，為何被害人
    戊○○領回失竊之編號２－１６珍珠項鍊一組、２－１３玉
    手鐲一只、１－５內之項鍊一條財物，警方會在你所有之９
    ５８５－ＷＭ自小客車上查獲？」，被告則改稱「被害人領
    回去的東西，是富強路的被害人（按即辛○○）沒有領回去
    的。」等語（詳永康分局警卷第三頁、第四頁）。
(3)、被告於九十八年十月二十九日偵查中則供陳：上開珍珠項鍊
    一組及玉手鐲一只係富強路被害人（按即辛○○）的，上開
    項鍊一條則係伊朋友子○○借伊所有系爭廂型車去擺夜市，
    放置在系爭廂型車上的，該項鍊係子○○所有等語（詳臺灣
    臺南地方法院檢察署九十八年度偵字第一五五三０號偵查卷
    第十七頁、第十八頁、第二十頁）。
４、另被害人戊○○上開住處遭竊之珍珠項鍊一組、玉手鐲一只
    及項鍊一條，經證人辛○○於九十九年五月七日至臺南縣警
    察局永康分局指認之結果，證人辛○○明確證述均非其於九
    十八年十月五日，於臺南縣永康市○○路○段二五四巷十號
    住處遭竊之財物乙情，業據證人辛○○證述在卷（詳臺灣臺
    南地方法院檢察署九十八年度偵字第一五九五九號偵查卷第
    五六頁、第五七頁）。
５、基上，可知被告就其於九十八年十月七日經警查獲時，何以
    於其所有使用之系爭廂型車上，有被害人戊○○住處遭竊之
    上開財物，先供稱係伊購買系爭廂型車時前車主所遺留，後
    又稱不知道無法解釋，嗣又稱係另一被害人辛○○所有未領
    回，或又稱上開項鍊一條係其友人子○○所有，另於本院審
    理時則更陳稱上開財物均係其所有，前後已然不一，要難採
    信，且證人辛○○業已證述上開珍珠項鍊一組、玉手鐲一只
    及項鍊一條等財物，並非其所有遭竊之財物，已如前述，益
    徵被告所辯難以採憑。況上開財物，苟確係被告所有之物，
    被告於九十八年十月七日經警查獲之初，當會明確表示係其
    所有之物，而非供陳係其購買系爭廂型車時前車主所留置，
    之後更不會供陳不知何以置於系爭廂型車上，或表示係另一
    被害人辛○○所有之物云云。
６、再者，證人戊○○與被告並無任何仇隙或債務等糾葛，嗣於
    偵查中及本院審理時復經具結在卷，衡情其當無僅為珍珠項
    鍊一組、玉手鐲一只及項鍊一條等物，而甘冒刑法偽證罪責
    ，虛詞誣指被告之理！另戊○○提出之其本人與其母親配戴
    珍珠項鍊組之照片五幀（詳臺灣臺南地方法院檢察署九十八
    年度偵字第一五九五九號偵查卷第五三頁至第五五頁），經
    核與卷附警卷扣押物品清單編號２－１６珍珠項鍊一組之照
    片（同上開偵查卷第五一頁）大致相符，再參以前揭之說明
    ，堪認證人戊○○之指訴為可採。雖證人子○○於警詢及偵
    查中證稱於九十七年十、十一月間，被告曾拿女性飾品，委
    託其在高雄市之跳蚤市場擺攤販售，其中警卷扣押物品照片
    中之綠色項鍊被告曾拿給伊販賣過，然其亦證述除該綠色項
    鍊外，其餘警卷扣押物品照片中之手鐲、珍珠項鍊等物伊均
    未看過，亦未看過被告有背一個黑道包包等語（詳臺灣臺南
    地方法院檢察署九十八年度偵字第一五九五九號偵查卷第三
    五頁、第三六頁、第四一頁、第四二頁）；另證人子○○於
    九十九年九月十六日本院審理時固到庭結證：伊曾因於九十
    八年一月底前與被告共同擺攤，為被告保管一批包括玉鐲、
    項鍊、戒指等飾品，嗣並聯絡被告取回乙情，惟其亦證述聯
    絡被告取回的時間已忘記，警卷扣押物品清單編號２－１６
    珍珠項鍊一組、２－１３玉手鐲一只、１－５內之項鍊一條
    等物，伊無法確認係伊請被告取回之飾品等語（詳本院卷第
    六五頁、第六六頁）。是依證人子○○之證述，顯難認上開
    珍珠項鍊一組、玉手鐲一只及項鍊一條等物確為被告之物，
    而遽為有利於被告之認定。
７、又被告聲請傳喚之證人庚○○固於九十九年九月十六日本院
    審理時到庭結證：伊於九十八年間向被告購買電腦，因電腦
    常常當機而找被告到伊住家修理，次數大約有二十幾次等情
    ，惟亦證述伊無法確定九十八年九月二十一日本件案發時，
    被告是否有至伊住家維修電腦等語（詳本院卷第六二頁）。
    是自無法據證人庚○○上揭證言，遽認本件案發時被告係在
    證人庚○○住處維修電腦，而為有利於被告之認定。至被告
    聲請調閱其於九十八年九月二十一日持有使用之00000
    00000號、0000000000號或0000000
    000號行動電話之雙向通聯紀錄，以證明其於該日發話位
    置確係在證人庚○○位於臺南市○○區○○街一四六號之一
    住處乙節，惟上開行通電話通聯紀錄查詢起迄時間僅有半年
    而無法查詢乙情，有本院網路資料查詢表一紙附卷（詳本院
    卷第九八頁）足按，附此敘明。
８、綜上所述，可知被告之行竊手法，係趁被害人家中舉辦喜事
    、全家外出宴客有機可乘之際，攜帶拔釘鉗、螺絲起子、扳
    手、斜口鉗等足供為兇器使用之工具，破壞被害人住家樓梯
    間窗戶外鋁窗、住宅門鎖、浴室氣窗鐵窗欄干後，侵入被害
    人住宅竊取玉手鐲、現金、項鍊等財物。而本件證人戊○○
    業已明確供證上開珍珠項鍊一組、玉手鐲一只及項鍊一條等
    物確為其家人所有之物，證人丑○○復明確證述於九十八年
    九月二十一日中午，戊○○因訂婚而與家人離開上揭住處用
    餐後，有一輛福斯牌九人座廂型車熄火，停放在戊○○上開
    住處隔壁等情，已詳述如前，另被告就其於九十八年十月七
    日經警查獲時，何以於其所有使用之系爭廂型車上有上開戊○○住處遭竊之上開珍珠項鍊一組、玉手鐲一只及項鍊一條
    等物，前後所供不一，而難採信，而證人庚○○、子○○之
    證言，亦無從據為有利於被告之認定。此外，並有永康分局
    扣押書一份、贓物認領保管單一紙、上開失竊財物之照片三
    幀及車籍查詢－基本資料詳細畫面一紙存卷（詳善化分局警
    卷第十六頁至第二三頁、第八九頁；永康分局警卷第十五頁
    ；臺灣臺南地方法院檢察署九十八年度偵字第一五九五九號
    偵查卷第五一頁、第五二頁）可憑，足認被告上開所辯，顯
    事後圖卸之責，不足採信，其於前揭時、地竊取戊○○家人
    所有之上開珍珠項鍊一組、玉手鐲一只及項鍊一條等財物之
    犯行，足堪認定。
(三)、竊取被害人卯○○住宅部分：
１、被害人卯○○位於臺南縣安定鄉蘇林村二之二五號住處，於
    九十八年九月二十六日十八時許，因其女兒乙○○出嫁舉家
    前往臺南縣大內鄉宴客，於同日晚上九、十許左右返家後，
    發現遭竊卯○○所有之玉鐲四支（警卷扣押物清單編號２－
    ６號、２－１０號、２－１４號、２－１５號）、Ｋ金戒子
    三只（警卷扣押物清單編號５－２－１號、５－２－２號、
    ５－２－３號）、項鍊所吊之玉墜二只（警卷扣押物清單編
    號５－３－７號、５－３－８號）、項鍊所吊之珍珠墜飾一
    只（警卷扣押物清單編號５－２－４號）及乙○○所有之黑
    色小零錢包一個（警卷扣押物清單編號４）等情，業據證人
    卯○○、乙○○於警詢及本院九十九年九月十六日審理中證
    述在卷（詳善化分局警卷第八頁至第十三頁；本院卷第五五
    頁、第五六頁、第五八頁至第六一頁）。
２、本件九十八年九月二十六日案發後，證人癸○○經調閱被害
    人卯○○上開住處附近之監視錄影紀錄後，發現被告所有使
    用之系爭廂型車在被害人卯○○上開住處門前道路（按即一
    七八號縣道）之安全島環繞多次，且曾於該日十八時二分七
    秒時起，停放在正對被害人卯○○上開住處右側空地處約一
    個多小時（善化分局警卷第七七頁第一行第二張照片中黑色
    三角形標示處為被害人卯○○住處、所示車輛即為系爭廂型
    車），且在系爭廂型車停放該空地前，因當日被害人家有婚
    嫁要宴客，本停放一輛遊覽車在該空地要載被害人之親朋好
    友去宴席地點，又在該遊覽車停在該空地之期間，系爭廂型
    車就在附近徘徊等情，亦據證人即當時偵辦本件竊盜案件之
    臺南縣警察局善化分局蘇厝派出所警員癸○○於九十九年十
    月十三日本院審理時結證明確（詳本院卷第一０八頁至第一
    一一頁），並有被害人卯○○上開住處附近之監視錄影翻拍
    照片五幀附卷（詳善化分局警卷第七七頁）足參。
３、又臺南縣警察局善化分局依上開監視錄影翻拍照片所繪製之
    竊盜案件現場測繪圖一紙，可知被告所有使用之系爭廂型車
    於九十八年九月二十六日，在被害人卯○○上開住處附近有
    如下之行車動線，此有臺南縣警察局善化分局九十九年十月
    六日南縣善警偵字第０九九００一四一四七號函檢送之丙○○竊盜案現場測繪圖一紙存卷（詳本院卷第一０四頁、第一
    ０五頁）可憑：
(1)、該日十七時十一分二十八秒，被告第一次駕駛系爭廂型車經
    過上開住處右前方一七八號縣道道路，且在該住處對面車道
    往善化方向行駛。
(2)、該日十七時三十分二十八秒，被告第二次駕駛系爭廂型車經
    過上開住處右前方一七八號縣道道路，且在該住處對面車道
    往善化方向行駛。
(3)、該日十八時一分四十五秒，被告駕駛系爭廂型車經過上開住
    處左前方一七八號縣道道路，且在該住處對面車道往善化方
    向行駛。
(4)、該日十八時一分四十九秒，被告駕駛系爭廂型車經過上開住
    處更左前方一七八號縣道道路，且在該住處對面車道往善化
    方向行駛。
(5)、該日十八時一分五十五秒，被告駕駛系爭廂型車自一七八號
    縣道道路左轉迴車，通過該縣道上之兩座安全島。
(6)、依前揭證人癸○○之證述，可知該日十八時二分七秒，被告
    駕駛之系爭廂型車於左轉迴車後，係停放在上開被害人卯○○住處旁之空地。
４、另被告供承其於九十八年九月間確持用000000000
    0號行動電話，經警調取該行動電話於九十八年九月二十六
    日本件案發當日之雙向通聯紀錄後，可知該門號於該日十七
    時五十四分三十九秒、十八時十一分十四秒、十八時十七分
    零八秒受話時之基地台位置，均在案發現場附近之臺南縣新
    市鄉○市村○○段九八六之七號地號；該日二十時零九分二
    十一秒受話時之基地台位置，亦係在案發現場附近之臺南縣
    安定鄉○○○段二四四七號地號，此有行動電話00000
    00000號之通聯調閱查詢單一份在卷（詳善化分局警卷
    第七一頁至第七六頁）可稽。基上，再佐以前揭３之說明，
    堪認上揭證人癸○○之證言屬實可信，足認被告於本件九十
    八年九月二十六日案發前，確曾駕駛其所有系爭廂型車在案
    發現場附近環繞、徘徊，並於等待被害人家屬、親友之遊覽
    車離開上開空地後，即將系爭廂型車停放在上開空地約一個
    多小時。
５、被告就上開卯○○住處遭竊之財物，於九十八年十月七日經
    警查獲時，何以置於其所有使用之系爭廂型車上乙節，先後
    供陳如下，顯與其於本院審理時辯稱上開財物，均係伊在高
    雄市○○路及博愛路的跳蚤市場買來的，並非被害人卯○○
    等人所有之物乙節（詳本院卷第三二頁）未盡相符：
(1)、被告於九十八年十月七日經警查獲之初，於同年十月八日警
    詢時供陳系爭廂型車內其他疑似贓物之物品（按即包括上開
    乙○○所有之黑色小零錢包一個、卯○○所有之玉鐲四支、
    Ｋ金戒子三只、項鍊所吊之玉墜二只及項鍊所吊之珍珠墜飾
    一只等財物），係伊購買系爭廂型車時就遺留在車上沒有清
    理的等語（詳臺灣高等法院臺南分院九十九年度上易字第九
    八號刑案卷內永康分局警卷第十一頁）。
(2)、被告於九十八年十月十二日警詢時，就警方詢及其所有系爭
    廂型車上經警查獲警卷扣押物清單編號４黑色零錢包一個係
    何人所有時，被告答稱亦係系爭廂型車前車主遺留在車上的
    等語（詳善化分局警卷第三頁、第四頁）；又被告於九十九
    年一月十四日偵查中則供陳：上開黑色零錢包一個（即黑色
    化妝包）是伊以前在跳蚤市場買來放零錢用的等語（詳臺灣
    臺南地方法院檢察署九十八年度偵字第一五五三０號偵查卷
    第七頁）。
６、基上，可知被告就其於九十八年十月七日經警查獲時，何以
    於其所有使用之系爭廂型車上，有被害人卯○○住處遭竊之
    上開財物，前後已供述不一致，要難採信。況上開財物，苟
    確係被告所有之物，被告於九十八年十月七日經警查獲之初
    ，當會明確表示係其所有之物，而非供陳係其購買系爭廂型
    車時前車主所留置云云。再者，證人卯○○、乙○○與被告
    並無任何仇隙或債務等糾葛，嗣於本院審理時復經具結在卷
    ，衡情其等當無僅為上開黑色小零錢包一個、玉鐲四支、Ｋ
    金戒子三只、項鍊所吊之玉墜二只及項鍊所吊之珍珠墜飾一
    只等物，而甘冒刑法偽證罪責，虛詞誣指被告之理！再參以
    前揭之說明，堪認證人卯○○、乙○○之指訴為可採，上開
    黑色小零錢包等財物，確係證人卯○○、乙○○於九十八年
    九月二十六日，在其等臺南縣安定鄉蘇林村二之二五號之住
    處所遭竊無訛。
７、綜上所述，本件證人卯○○、乙○○業已明確供證上開黑色
    小零錢包一個、玉鐲四支、Ｋ金戒子三只、項鍊所吊之玉墜
    二只及項鍊所吊之珍珠墜飾一只等物確為其等所有，且被告
    於本件九十八年九月二十六日案發前，確曾駕駛其所有系爭
    廂型車在案發現場附近環繞、徘徊，並於等待被害人家屬、
    親友之遊覽車離開上開空地後，即將系爭廂型車停放在上開
    空地約一個多小時，業如前述，另被告就其於九十八年十月
    七日經警查獲時，何以於其所有使用之系爭廂型車上有上開
    卯○○住處遭竊之上開上開黑色小零錢包一個、玉鐲四支、
    Ｋ金戒子三只、項鍊所吊之玉墜二只及項鍊所吊之珍珠墜飾
    一只等物，前後所供亦不一致，而難採信，而證人子○○之
    證述，亦無從據為有利於被告之認定。又卯○○上開住處一
    樓後門及二樓臥室附著於門上之門鎖遭破壞後，遭他人侵入
    行竊乙節，亦據證人甲○○於警詢及證人乙○○於本院審理
    時證述在卷（詳善化分局警卷第十四頁；本院卷第五七頁正
    面），並有現場照片二幀附卷（詳善化分局警卷第八五頁）
    足憑。此外，並有永康分局扣押書一份、贓物認領保管單一
    紙、上開失竊財物之照片及車籍查詢－基本資料詳細畫面一
    紙存卷（詳善化分局警卷第十六頁至第二三頁、第四三頁至
    第四八頁、第五五頁至第六十頁、第八九頁）可憑，再佐以
    前述被告之行竊手法等情，足認被告上開所辯，顯事後卸責
    之責，不足採信，其於前揭時、地竊取被害人卯○○、乙○○所有上開黑色小零錢包一個、玉鐲四支、Ｋ金戒子三只、
    項鍊所吊之玉墜二只及項鍊所吊之珍珠墜飾一只等財物之犯
    行，亦堪認定。
二、按刑法第三百二十一條第一項第三款之攜帶兇器加重竊盜罪
    ，係以行為人攜帶兇器竊盜為其加重條件，此所謂兇器，其
    種類並無限制，凡客觀上足對人之生命、身體、安全構成威
    脅，具有危險性之兇器均屬之，且祇須行竊時攜帶此種具有
    危險性之兇器為已足，並不以攜帶之初有行兇之意圖為必要
    （最高法院七十有年台上字第五二五三號判例參照）。又按
    毀越門扇而入室行竊，其越入行為即屬侵入住宅，已結合於
    所犯加重竊盜之罪質中，無更行構成侵入住宅罪之理（最高
    法院二十七年上字第一八八七號判例參照）。查本件因被告
    否認竊盜犯行，而無法明確查知其係持何種器械破壞上開住
    處之四樓大廳之門鎖、窗戶及一樓後門及二樓臥室附著於門
    上之門鎖，然依常情現今之門鎖、窗戶多係金屬材質製成，
    質地堅硬，且依上開卷附之卯○○住處遭竊之現場照片二幀
    （詳善化分局警卷第八五頁）可知，該處之門鎖均屬金屬材
    質，苟非以類如螺絲起子、板手等金屬材質所製成，質地堅
    硬之器械毀損之，實無法加以破壞，是被告持以行竊之不明
    器械，應足認客觀上足以對人之身體、生命、安全構成威脅
    ，具有殺傷力，當屬刑法第三百二十一條第一項第三款所稱
    兇器之一種。又本件被告既係以毀越門扇之方式侵入戊○○
    上開住宅行竊得手，參諸上開最高法院判例意旨，被告踰越
    行為，本已有侵入住宅之性質在內，而應認已結合於所犯加
    重竊盜罪質中，即不須另論以刑法第三百零六條第一項之無
    故侵入住宅罪，先予敘明。是核被告就犯罪事實(一)所為，係
    犯刑法第三百二十一條第一項第二款、第三款之攜帶兇器毀
    越門扇、安全設備竊盜罪；就犯罪事實(二)所為，係犯刑法第
    三百二十一條第一項第一款、第二款、第三款之攜帶兇器毀
    越門扇、夜間侵入住宅竊盜罪。又被告所犯上開二罪間，犯
    意各別，時間不同，罪名互異，應予分論併罰。爰審酌被告
    正值壯年，非無謀生能力，不思正途營生，反趁被害人全家
    外出舉辦婚宴之際，攜帶不明之器械，破壞被害人住家門鎖
    、窗戶侵入住宅竟恣意竊取他人財物，並兼衡其品性、高中
    肄業之智識程度、生活狀況、所竊財物價值非鉅、迄未與被
    害人達成和解賠償損害，及犯罪後矢口否認犯行態度非佳等
    一切情狀，各量處如主文所示之刑，並定其應執行刑，以資
    懲儆。又被告用以行竊之不明器械，未經扣案，又不能證明
    係被告所有之物或係違禁物，不符沒收之要件，爰不予宣告
    沒收，併此敘明。
據上論斷，應依刑事訴訟法第二百九十九條第一項前段，刑法第
第三百二十一條第一項第一款、第二款、第三款、第五十一條第
五款，刑法施行法第一條之一，判決如主文。
本案經檢察官寅○○到庭執行職務。
中    華    民    國    99    年     10    月    27    日
                  刑事第十四庭    法  官  陳金虎
以上正本證明與原本無異。
如不服本判決應於收受本判決後10日內向本院提出上訴書狀，並
應敘述具體理由。如未敘述上訴理由者，應於上訴期間屆滿後20
日內向本院補提理由書狀（均須按他造當事人之人數附繕本）「
切勿逕送上級法院」。
                                  書記官  黃憶筑
中    華    民    國    99    年     10    月    27    日
附錄本案論罪科刑法條全文：
中華民國刑法第三百二十一條：
犯竊盜罪而有左列情形之一者，處六月以上、五年以下有期徒刑
：
一、於夜間侵入住宅或有人居住之建築物、船艦或隱匿其內而犯
    之者。
二、毀越門扇、牆垣或其他安全設備而犯之者。
三、攜帶兇器而犯之者。
四、結夥三人以上而犯之者。
五、乘火災、水災或其他災害之際而犯之者。
六、在車站或埠頭而犯之者。
前項之未遂犯罰之。
附表一
┌──┬──────┬─────────────┬───┐
│編號│犯罪時間及地│  犯  罪  方  法          │被害人│
│    │點          │                          │      │
├──┼──────┼─────────────┼───┤
│一  │98年10月3日 │攜帶如附表二編號五、十一、│己○○│
│    │中午12時許  │十二、十三所示之物，以如附│      │
│    ├──────┤表二編號五、十一所示之物破│      │
│    │己○○位於台│壞二樓樓梯間窗戶外鋁窗安全│      │
│    │南縣永康市西│設備後，攀爬進入該處所竊取│      │
│    │勢路99號住宅│財物                      │      │
├──┼──────┼─────────────┼───┤
│二  │98年10月5日 │攜帶如附表二編號二、五、六│辛○○│
│    │晚上7時30分 │、十二、十三所示之物，以如│      │
│    │許之夜間    │附表二編號二、五、六所示之│      │
│    ├──────┤物破壞廚房後門之門鎖（附著│      │
│    │辛○○位於台│於門上）後而侵入該處所竊取│      │
│    │南縣永康市富│財物                      │      │
│    │強路一段254 │                          │      │
│    │巷10號住宅  │                          │      │
├──┼──────┼─────────────┼───┤
│三  │98年10月7日 │攜帶如附表二號二、五、八、│壬○○│
│    │晚上7時30分 │十一、十二、十三所示之物，│      │
│    │許之夜間    │以如附表二編號二、五、八、│      │
│    ├──────┤十一所示之物破壞浴室氣窗鐵│      │
│    │壬○○位於台│窗欄干之安全設備後侵入該處│      │
│    │南縣永康市廣│所竊取財物                │      │
│    │興街10號住處│                          │      │
└──┴──────┴─────────────┴───┘
 附表二
┌──┬───────────┐
│編號│扣案名稱              │
├──┼───────────┤
│一  │老虎鉗壹支            │
├──┼───────────┤
│二  │拔釘鉗壹支            │
├──┼───────────┤
│三  │望遠鏡壹個            │
├──┼───────────┤
│四  │螺絲板手伍支          │
├──┼───────────┤
│五  │螺絲起子壹支          │
├──┼───────────┤
│六  │板手壹支              │
├──┼───────────┤
│七  │自製萬能鑰匙貳把      │
├──┼───────────┤
│八  │老虎固定鉗壹支        │
├──┼───────────┤
│九  │瓦斯點火器壹座        │
├──┼───────────┤
│十  │尖嘴鉗貳支            │
├──┼───────────┤
│十一│斜口鉗壹支            │
├──┼───────────┤
│十二│灰色背包壹只          │
├──┼───────────┤
│十三│黑手套壹雙            │
└──┴───────────┘

司法院資訊處製作；財團法人民間司法改革基金會備份。
